# 合作方部分承担研发失败风险的技术成果转让会计处理

提问人：a418286671 时间：2022-12-13 16:21:29
求助：
A公司与B公司签订了一项药物研发合作协议，协议约定： 1 、A公司为研发活动实施方，B公司负责向A公司支付研发经费，该研发经费金额最多不超过A公司的实际研发支出（预计不能完全覆盖研发支出），按约定进度支付； 2 、若研发失败，A公司无需返还B公司支付的研发经费； 3 、若研发成功，A公司需将相关技术成果低价转让给B公司。在此模式下：
1 、A公司在收到B公司支付的研发经费时，如何进行会计处理；
2 、A公司对应发生的研究开发支出如何进行会计处理；
3 、若研发成功，满足收入确认条件时，A公司对收入应确认的金额和应结转的成本金额如何确定。

回答人：chenyiwei
1 、若研发成功，A公司需将相关技术成果低价转让给B公司”，但B的拨款预计不能完全覆盖研发支出。则A是否在该业务中必然亏损？如果是，则A承接该业务的原因是什么？
2 、将研发成果转让给B后，A自身能否继续利用该研发成果？即，转让的是研发成果的所有权，还是授予非排他的使用许可？
3 、果A后续还可以将该成果再转让或者授权他人使用，则由此产生的收益，在A和B之间如何分配？

提问人：a418286671 时间：2022-12-14 13:47:10
感谢陈版，问题补充说明如下：
1 、A公司会承担一部分前期费用。所以必然是亏损的。A公司属于初创企业，资金实力有限，因此通过此方式引入其他方的资金，且不需要牺牲股权。
2 、转让的是研发成果的所有权。但A公司在此过程中积累的技术经验A公司能继续使用。
3 、A公司后续不能再将该成果对外转让。
{:1_388:}

回答人：chenyiwei
建议按照受托研发处理，确认会同履约成本（而不是研发支出），后续转让成果所有权时确认收入、成本。不单独确认技术积累的价值。